【裁判字號】    91,訴,1551
【裁判日期】    920605
【裁判案由】    毒品危害防制條例
【裁判全文】
臺灣桃園地方法院刑事判決                        九十一年度訴字第一五五一號
    公  訴  人  臺灣桃園地方法院檢察署檢察官
    被      告  丙○○
    指定辯護人  本院公設辯護人  戊○○
右列被告因毒品危害防制條例案件，經檢察官提起公訴（九十一年度偵字第一六○三
四號），本院判決如左：
    主      文
丙○○販賣第二級毒品，未遂，累犯，處有期徒刑伍年。
扣案之第二級毒品安非他命壹包驗餘含塑膠袋重壹拾柒點伍捌柒公克沒收並銷燬之；
扣案安非他命毒品之外包裝塑膠袋壹個沒收之。
    事      實
一、丙○○曾於民國（下同）八十八年、九十年間，因毒品危害防制條例案件，經本
    院分別判處有期徒刑六月、五月確定，二案接續執行，於九十一年七月一日縮刑
    期滿執行完畢。竟不知悔改，服刑完畢後，於同年七月間，向丁○○租屋居住，
    其於租屋期間，出入份子複雜，並疑似有吸食及販賣毒品之情形，丁○○之男友
    甲○○得知此情形後，向警方報案，經警授意後，甲○○乃於九十一年八月三十
    日以電話透過丁○○，向丙○○佯稱欲以新臺幣（下同）一萬五千元之價格購買
    安非他命，丙○○隨即應允，並約定於同年九月二日二十三時許，在桃園縣中壢
    市○○路○段七五六號附近之圓環交易。嗣屆同年九月二日二十三時許，甲○○
    隨同友人乙○○駕駛自小客車前往交易地點，丙○○明知安非他命為毒品危害防
    制條例所列第二級毒品，依法不得持有、販賣及轉讓，竟基於意圖販賣營利之犯
    意，與丁○○一同前往上開地點後，惟丙○○並未即時交易，數次更改交易地點
    ，最後約定於桃園縣中壢市○○路○段七五六號前，雙方先後至上開地點後，丙○○即持一包含塑膠袋重十七．五九五公克之第二級毒品安非他命，進入甲○○
    與乙○○所乘坐之自小客車內，欲與甲○○進行交易，乙○○虛與應付，甲○○
    則以提款為由，趁機下車聯絡警方，警方隨即趕至現場，當場逮捕丙○○，該次
    交易因而未得逞，並當場扣得該包第二級毒品安非他命含塑膠袋重十七．五九五
    公克，驗餘含塑膠袋重十七．五八七公克，及為丙○○所有，供包裝前開第二級
    毒品安非他命，且供販賣安非他命所用之外包裝塑膠袋一個。
二、案經桃園縣警察局移送臺灣桃園地方法院檢察署檢察官偵查起訴。
    理      由
一、訊據被告丙○○固承認於右揭時地欲交付安非他命一包予甲○○二人，惟矢口否
    認涉有上開犯行，辯稱：伊並不認識買安非他命的二人（指甲○○與乙○○），
    他們透過丁○○要向我買，我表示並沒有安非他命，但丁○○表示對方是她的恩
    人，我才答應願意幫他們調看看，我純粹只是看在丁○○的份上，才幫他們調貨
    ，並不是販賣等語。惟查：
（一）右揭關於證人甲○○透過證人丁○○向被告購買安非他命之談話內容，及交貨
      當日雙方談話之內容，業經證人丁○○、甲○○及乙○○三人分別於警訊及偵
      審中證述在卷，三人所述內容互核相符，再參以被告丙○○亦自承與證人丁○○並無恩怨，與證人甲○○及乙○○則互不相識，此三證人自無任意誣陷之理
      ，是三位證人之證述內容應為可採。
（二）此外，並有上開第二級毒品安非他命一包扣案可資佐證。又扣得之毒品一包經
      公訴人依職權送行政院衛生署管制藥品管理局鑑定結果，確含有第二級毒品甲
      基安非他命之成份，復有該局出具九十一年十月二十一日管檢字第一一一一六
      ○號函及所附之檢驗成績書一份在卷可稽（參本院卷）。從而，被告丙○○在
      接獲甲○○電話表示要購買半兩一萬五千元第二級毒品安非他命，而攜扣案之
      一包含塑膠袋重十七．五九五公克（約半兩）第二級毒品安非他命前往查獲地
      準備交易之際遭查獲之事實，已可認定。
（三）再查，因販賣第二級毒品安非他命係違法行為，非可公然為之，亦無公定之價
      格，不論任何包裝，均可任意分裝增減分量，而每次買賣之價量，亦可能隨時
      依雙方間之關係深淺、資力、需求量及對行情之認知、來源是否充裕、查緝是
      否嚴緊，購買者被查獲時供述購買對象之可能性風險之評估等，因而異其標準
      ，並機動調整，非可一概而論，販賣之利得除經坦承犯行或價量俱臻明確外，
      委難察得實情，販賣之人從價差或量差中牟利方式雖異，其意圖營利之非法販
      賣行為則一，是除非別有事證，足認係按同一價量委買、轉售或無償贈與，確
      未牟利外，尚難執此遽認非法販賣之證據有所未足，致使知過坦承者難辭重典
      ，飾辭否認者反得僥倖，而失情理之平。再參酌第二級毒品安非他命物稀價昂
      ，且毒品之交易為政府懸為嚴予取締之犯罪，以本件而論，被告與甲○○並無
      深交亦非至親，茍無利得，豈有甘冒重典，而以原價買賣毒品安非他命之理，
      是被告販賣第二級毒品犯行，堪以認定。至於被告丙○○辯稱：伊是向小王調
      貨給甲○○，伊並無販賣圖利云云，惟查，依證人丁○○於警訊所述，被告於
      證人甲○○撥打電話表示欲購買安非他命之反應，及交付毒品過程中之舉止及
      談話內容，均未見被告丙○○提及另向「小王」之人調貨等情，於交付毒品之
      過程中，證人甲○○、乙○○、丁○○等人亦均未見有被告所指之人在場，又
      被告於警訊時供稱伊與綽號「小王」之人，均以行動電話000000000
      0號與綽號「小王」者聯絡，惟經和信電訊股份有限公司函復，該支0000
      00000號行動電話之申請人則為丁○○，是被告前開辯稱本件伊係向小王
      調貨，並無圖利云云，顯係其事後卸責之詞，不足採信。綜上足認，被告販賣
      第二級毒品安非他命予甲○○，應有營利之意圖，堪以認定。
（四）綜上所述，本件事證明確，被告前開販賣第二級毒品未遂之犯行，洵堪認定，
      自應依法論科。
二、查安非他命為毒品危害防制條例所列第二級毒品，依法不得持有、販賣及轉讓，
    核被告丙○○前開所為，係犯毒品危害防制條例第四條第五項（起訴書誤植為同
    條第四項）、第二項之販賣第二級毒品未遂罪。被告曾於八十八年、九十年間，
    因毒品危害防制條例案件，經本院分別判處有期徒刑六月、五月確定，二案接續
    執行，於九十一年七月一日縮刑期滿執行完畢，此有臺灣桃園地方法院檢察署刑
    案資料查註紀錄表、臺灣高等法院被告全國前案紀錄表各一份附卷可按，其於五
    年內再犯有期徒刑以上之罪，為累犯，依刑法第四十七條規定，除法定刑無期徒
    刑部分，依法不得加重外，其餘部分應加重其刑。又被告丙○○已著手於販賣第
    二級毒品安非他命之行為，因甲○○係為配合警方辦案，而經警授意向被告丙○○購買第二級毒品安非他命，甲○○本身並無購買毒安非他命之真意，是被告丙○○本次犯行，僅成立未遂犯，應依刑法第二十六條前段規定減輕刑，並依法先
    加後減之。爰審酌被告犯罪之動機、目的、手段，已有毒品犯罪前科，復行犯本
    罪，暨被告販賣安非他命毒品對國民健康及社會治安所產生之危害，販賣之數量
    含塑膠袋重十七．五九五公克（約半兩），販賣之次數為一次，所得利益，及犯
    後否認犯罪之態度等一切情狀，量處如主文所示之刑，以示懲儆。另扣案之如事
    實欄所載之第二級毒品安非他命一包（驗餘含塑膠袋重一七．五八七公克），應
    依毒品危害防制條例第十八條第一項前段之規定沒收銷燬之。又扣案包裝安非他
    命所用之外包裝塑膠袋為一個，有防止毒品裸露、逸出之功能，並便於攜帶，其
    係供販賣第二級毒品所用之物，至為明顯，應依同條例第十九條第一項規定沒收
    。
據上論斷，應依刑事訴訟法第二百九十九條第一項前段，毒品危害防制條例第四條第
五項、第二項、第十八條第一項前段、第十九條第一項，刑法第十一條前段、第四十
七條、第二十六條前段，判決如主文。
本案經檢察官魏雯祈到庭執行職務。
中      華      民      國    九十二    年      六      月      五      日
                                      臺灣桃園地方法院刑事第六庭
                                          法  官    游  紅  桃
右正本證明與原本無異。
如不服本判決，應於判決送達後十日內向本院提出上訴狀（應附繕本），上訴於臺灣
高等法院。
                                          書記官    張   嘉  雯
中      華      民      國    九十二    年      六      月     十一     日
附論罪科刑依據之法條：
毒品危害防制條例第四條
製造、運輸、販賣第一級毒品者，處死刑或無期徒刑；處無期徒刑者，得併科新台幣
一千萬元以下罰金。
製造、運輸、販賣第二級毒品者，處無期徒刑或七年以上有期徒刑，得併科新台幣七
百萬元以下罰金。
製造、運輸、販賣第三級毒品者，處五年以上有期徒刑，得併科新台幣五百萬元以下
罰金。
製造、運輸、販賣專供製造或施用毒品之器具者，處一年以上七年以下有期徒刑，得
併科新台幣一百萬元以下罰金。
前四項之未遂犯罰之。


司法院資訊處製作；財團法人民間司法改革基金會備份。
